# 请教陈版主，关联方转租第三方后再承租，是否为关联方交易？

提问人：vita_c 时间：2021-03-09 08:05:04
陈版，你好。
B公司为A公司关联方，B公司将其持有的厂房部分转租给C公司（非关联方），然后由C公司出租给A公司。C公司出租给A公司的租赁行为，是否应作为关联交易披露？
这样操作的原因，A公司解释为，该土地原为B、C公司共同购买，但是产证为B公司名字，前期租赁的时候，均由B公司取得租金后再分一部分给C公司，今年不想这样周转麻烦，所以由B公司将部分厂房租给C公司，然后再出租给A公司，由A公司直接支付给C公司。

回答人：chenyiwei
从交易实质来看，和以往并无区别，应继续确认为关联交易。这样操作有人为的关联交易非关联化嫌疑。